【裁判字號】    97,易,231
【裁判日期】    970418
【裁判案由】    竊盜
【裁判全文】
臺灣士林地方法院刑事判決              97年度易字第85號
公  訴  人  臺灣士林地方法院檢察署檢察官
被      告  丙○○
上列被告因竊盜案件，經檢察官提起公訴暨追加起訴（96年度偵
字第14813號、第13790號），本院判決如下：
    主  文
丙○○犯攜帶兇器竊盜罪，累犯，處有期徒刑壹年，扣案T 字扁
鑽扳手壹支、鐵剪刀壹支均沒收；又犯攜帶兇器竊盜未遂罪，累
犯，處有期徒刑捌月，扣案梅花扳手壹支、一字起子壹支、電動
起子壹支（含十字接參支）、剪刀壹支、T 型扳手貳支、尖型起
子壹支、背包壹個均沒收。應執行有期徒刑壹年陸月，扣案T 字
扁鑽扳手壹支、鐵剪刀壹支、梅花扳手壹支、一字起子壹支、電
動起子壹支（含十字接參支）、剪刀壹支、T 型扳手貳支、尖型
起子壹支、背包壹個均沒收。
    事  實
一、丙○○前因施用毒品、竊盜、偽造文書案件，先後經法院判
    處有期徒刑1 年、9 月、6 月確定，經依中華民國96年罪犯
    減刑條例分別減得之刑定應執行有期徒刑1 年確定，甫於民
    國96年7 月16日執行完畢。猶不知悛悔，分別為下列犯行：
(一)丙○○意圖為自己不法之所有，於96年10月30日上午7 時前
    之某時，攜帶客觀上足以對人之生命身體安全構成威脅且具
    有危險性而可供兇器使用之T 字扁鑽扳手1 支、鐵剪刀1 支
    ，在臺北市大同區○○○路○ 段污水處理廠對面之停車格，
    基於竊盜之接續犯意，2 度持上開T 字扁鑽扳手撬毀詠達工
    程有限公司（下稱詠達公司）停放於上址停車格內車號4872
    -FF 號、DX-7156 號自用小貨車之車鎖（毀損部分未據告訴
    ），打開車門進入車內，再持上開鐵剪刀剪斷電線，竊取車
    號4872-FF 號自用小貨車之行車電腦1 臺、車號DX-7156 號
    自用小貨車之行車電腦及車內音響各1 臺得逞。迄96年11月
    1 日凌晨1 時55分，於臺北縣淡水鎮○○路27號前為警查獲
    ，並自被告所有車號1833-QT 號自用小客車內扣得上開行車
    電腦、車內音響、T 字扁鑽扳手1 支、鐵剪刀1 支。
(二)丙○○另意圖為自己不法之所有，於96年11月23日22時40分
    ，攜帶客觀上足以對人之生命身體安全構成威脅且具有危險
    性可供兇器使用之梅花扳手1 支、一字起子1 支、電動起子
    1 支（含十字接3 支）、剪刀1 支、T 型扳手2 支、尖型起
    子1 支，在臺北市大同區○○○路○ 段212 號前，持上開可
    供兇器使用之尖型起子敲破吳宏正所有車號2038-AA 號自用
    小客車之右前車窗（毀損部分未據告訴），於著手行竊之際
    ，適為巡邏警員發現當場查獲，始未得手，並扣得上揭作案
    工具1 批。
二、案經臺北縣政府警察局淡水分局報告、吳宏正訴由臺北市政
    府警察局大同分局報告臺灣士林地方法院檢察署檢察官偵查
    起訴暨追加起訴。
    理  由
壹、程序部分：
一、按刑事訴訟法第159 條第1 項規定：「被告以外之人於審判
    外之言詞或書面陳述，除法律有規定者外，不得作為證據」
    ；其立法本旨係以證人於審判外之言詞或書面陳述，屬於傳
    聞證據，此項證據，當事人無從直接對於原供述者加以詰問
    ，以擔保其真實性，法院亦無從直接接觸證人而審酌其證言
    之憑信性，違背直接審理及言詞審理之原則，除具有必要性
    及信用性情況之除外者外，原則上不認其有容許性，自不具
    證據能力；至所謂具有必要性及信用性情況者，例如刑事訴
    訟法第159 條之1 至之5 之情形，仍例外認其有證據能力，
    然此係指法院未於審判期日傳喚相關證人到庭，案件僅能依
    靠該等證人於審判外之陳述以為判斷之情形，始需就該等審
    判外供述證據嚴格依照刑事訴訟法第159 條之1 至之5 所定
    要件一一檢視各該證人之供述，作為證據之資格。倘法院已
    經依據當事人聲請傳喚證人到庭接受檢辯雙方之交互詰問，
    則法院既已透過直接、言詞審理方式檢驗過該證人之前所為
    證述，當事人之反對詰問權已受到保障得以完全行使之情況
    下，該等審判外證據除有其他法定事由（例如：非基於國家
    公權力正當行使所取得或私人非法取得等，而有害公共利益
    ，即以一般證據排除法則為判斷），應認該審判外供述已得
    透過審判程式之詰問檢驗，而取得作為證據之資格，此乃詰
    問權之補正所當然（最高法院94年度臺上字第2507號、95年
    度臺上字第2515號、96年度臺上字第1869號判決參照）。被
    告丙○○就犯罪事實一（一）部分辯稱：證人乙○○於警、
    偵訊之證述，為審判外陳述，無證據能力云云，惟證人乙○○業於本院審判期日經傳喚到庭具結為證，並經檢察官、被
    告雙方交互詰問，由法院依直接言詞審理檢視其證詞，當事
    人之反對詰問權得以完全行使，揆諸前揭說明，證人乙○○
    於警、偵訊之證述，應具證據能力。
二、次按被告之自白，非出於強暴、脅迫、利誘、詐欺、疲勞訊
    問、違法羈押或其他不正之方法，且與事實相符者，始得採
    為證據；被告陳述其自白係出不正之方法者，應先於其他事
    證而為調查，刑事訴訟法第156 條第1 項、第3 項定有明文
    。被告丙○○就犯罪事實一（一）部分辯稱：伊之女友有毒
    品前科，為保護女友免於遭警方追查，而與警方達成協議，
    始於警詢自白，所供之竊車地點均為捏造云云。按刑事訴訟
    法第156 條第1 項規定所稱利誘者，係指以不正之利益予以
    誘惑而言，倘詢問方式係為發現真實所為之調查手段，難認
    該當於利誘之不正方法（最高法院95年度台上字第3527號判
    決參照）。證人即查獲被告此部分犯行之員警甲○○證稱：
    當日被告駕車闖紅燈而遭警方攔停，經被告同意後，警方於
    被告隨身攜帶之背包內查獲毒品、被告所有車號1833-QT 號
    自小客車內查獲行車電腦和車用音響，置於車內後座之背包
    內查獲扁鑽扳手、鐵剪刀；被告初始否認該等行車電腦及車
    內音響為其竊取，聲稱向他人購得，但並未提供該人之詳細
    資料；伊對被告進行詢問之過程並未為強暴、脅迫、利誘，
    被告自白查扣之行車電腦、車內音響為其竊取，並詳細供述
    行竊時間、地點，警方並未為提示；扣案毒品係於被告隨身
    包包內查獲，並非於被告女友處查獲，警方並未就被告女友
    是否涉犯毒品案件進行調查，伊於製作筆錄時，並未以不偵
    辦其女友毒品案件利誘被告自白，亦未要求被告不能陳述扣
    案之行車電腦及音響係被告購買，卷附失竊現場照片為被告
    自行帶領警方前往拍攝等語（本院卷第41至44頁），被告亦
    自承於上開警詢過程，並無強暴、脅迫、刑求之情事（本院
    卷第30頁），而警方並未針對被告之女友調查毒品案件，據
    證人甲○○上揭證述明確，可證被告稱為保護女友免於遭調
    查，受警方利誘始為自白云云，殊非事實。職此，被告於警
    詢所為自白並非出於利誘之不正方法，被告辯稱該等自白為
    違法取得，無證據能力云云，洵無足取。
貳、實體部分：
一、關於犯罪事實一（一）之犯行：
    訊據被告丙○○固承認於上揭時地遭警方查獲上開行車電腦
    、車內音響、工具之事實，然矢口否認有何竊盜犯行，辯稱
    ：查扣之行車電腦、車內音響係伊於96年10月31日中午以新
    臺幣（下同）6,000 元向林明德購買，本件之行車電腦、車
    內音響並非被害人詠達公司所有云云。惟查：
(一)上揭事實業據被告丙○○於警詢自白不諱，經核與證人即被
    害人詠達公司人員乙○○證稱：伊於96年10月30日上午7 時
    許，發現停放於上揭地點停車格之2 部自小貨車駕駛座車門
    之門鎖遭破壞，行車電腦2 臺及音響1 臺之電線均被剪斷遭
    竊，伊於同日晚間10時3 分報案，96年11月1 日上午前往警
    局指認失竊物品，上開自小貨車內之行車電腦、音響均有作
    記號，查獲之行車電腦2 臺分別噴有藍色、紅色圓形漆，音
    響面板內側刻有詠達字樣，伊據此指認該等物品為詠達公司
    所有等語相符（96年度偵字第13790 號卷第12、13、55、56
    頁、本院卷第46至48頁），並有扣押物品目錄表、臺北縣政
    府警察局贓物認領保管單各1 紙、扣案物品照片2 幀、現場
    照片2 幀附卷可稽（上開偵查卷第18、20、24、29頁），堪
    認被告於警詢之自白與事實相符，應可採信。
(二)被告雖於本院翻異前供，並以前詞置辯，惟查：
  1.被告於偵訊供稱：本件扣案行車電腦、車內音響係林明德於
    96年10月31日中午、下午以大剪刀、T 字扳手在臺北市○○○路○ 段路邊車內竊得，同一天分別竊取3 部廂型車、2 部
    小貨車，伊向林明德收購贓物，買1 臺電腦1,000 元、1 臺
    音響200 至300 元，共付林明德5,500 元云云（同上偵查卷
    第48頁），於本院則稱：扣案行車電腦及音響係其友人買來
    云云，嗣又改稱為林明德所竊得，其向林明德買行車電腦1
    臺1,000 元，音響1 臺500 元，共付6,000 元予林明德云云
    （本院卷第49頁），被告就扣案行車電腦、音響究為林明德
    竊取或購買、其支付予林明德取得該等行車電腦、音響之價
    格究為5,500 元或6,000 元，所供前後不一，互現矛盾，洵
    難認所辯屬實；且依上揭證人乙○○之證述，本件行車電腦
    、音響電線均遭剪斷，若係林明德竊取而非被告竊取，被告
    又何以就該等物品係遭T 字扳手、大剪刀斷電線之行竊方法
    瞭若指掌？且被告為警查獲時，其所有之黑色背包內確置有
    用以剪斷上開物品電線之T 扳手、鐵剪刀等工具，被告並自
    承該等工具可剪斷行車電腦之電線（本院卷第50頁），足見
    該等行車電腦、音響應係被告所竊取。
  2.抑且，被告於警詢時帶領警方前往行竊現場指認，其所指認
    之行竊地點，正係詠達公司車輛停放位置，有證人甲○○、
    乙○○上揭證述及現場照片2 幀可稽（同上偵查卷第29頁）
    ，足證扣案行車電腦、音響為被告前往上揭地點竊得，行竊
    之地點並非被告捏造，否則何致與被害人詠達公司指述之停
    車遭竊地點完全相符？益證被告為竊取該等行車電腦、音響
    之人，其所辯實係飾責之詞，洵無足採。
(三)綜上所述，被告於上揭時地竊取上揭行車電腦、音響之事實
    ，事證明確，此部分犯行堪以認定，應依法論科。
二、關於犯罪事實一（二）之犯行：
    上揭犯罪事實一（二）之犯行業據被告丙○○坦承不諱，經
    核與告訴人吳宏正所述相符，並有扣押物品目錄表1 紙、作
    案兇器工具照片4 幀、遭毀損車輛照片2 幀、扣案之作案兇
    器工具1 批在卷可稽（96年度偵字第14813 號卷第28、30至
    32頁），堪認被告自白與事實相符，應可採信。被告此部分
    犯行事證明確，犯行堪以認定，應依法論科。
三、按刑法第321 條第1 項第3 款之攜帶兇器竊盜罪，係以行為
    人攜帶兇器竊盜為其加重條件，此所謂兇器，其種類並無限
    制，凡客觀上足對人之生命、身體、安全構成威脅，具有危
    險性之兇器均屬之，且祇須行竊時攜帶此種具有危險性之兇
    器為已足，並不以攜帶之初有行兇之意圖為必要（最高法院
    79年度臺上字第5253號判例參照），被告丙○○於上揭犯行
    所攜之T 字扁鑽扳手、鐵剪刀、梅花扳手、一字起子、電動
    起子（含十字接）、剪刀、T 型扳手、尖型起子等物品，均
    為金屬材質，且係被告持以剪斷車內行車電腦、音響之電線
    、破壞車門門鎖之物，其銳利可見一斑，於客觀上自足以對
    人之生命、身體、安全構成威脅，均為兇器之一種。核被告
    就犯罪事實一（一）、（二）所為，分別係犯刑法第321 條
    第1 項第3 款之攜帶兇器竊盜罪、同條第2 項、第1 項第3
    款之攜帶兇器竊盜未遂罪。被告就犯罪事實一（一）之2 度
    竊取詠達公司小貨車犯行，其犯罪時間密接，且所侵害為同
    一法益，各行為獨立性極為薄弱，難以強行分開，為接續犯
    ，應論以一罪。公訴意旨認此部分為2 次竊盜行為，應予分
    論併罰，尚有未洽。被告就犯罪事實一（一）、（二）所犯
    2 罪，其犯意各別，行為互殊，應予分論併罰。被告有事實
    欄所載前科執行情形，有臺灣高等法院被告前案紀錄表1 份
    在卷可參，其於前案有期徒刑執行完畢後，5 年內故意再犯
    本件有期徒刑以上之各罪，均為累犯，均應依刑法第47條第
    1 項規定加重其刑。被告就犯罪事實一（二）之犯行，尚屬
    未遂，此部分犯行應依刑法第25條第2 項之規定，按既遂犯
    之刑度減輕其刑，並依法先加後減之。爰審酌被告不思正當
    工作謀生，多次持兇器破壞他人車輛竊取車內財物，危害他
    人財產安全，對社會治安產生不良影響，及於警詢時原坦承
    犯行，惟於本院又翻異前供，至審判期日始承認部分犯行，
    犯後態度不佳，其智識程度、品行、致被害人所生損害等一
    切情狀，認公訴人求處有期徒刑1 年8 月、8 月，尚屬過高
    ，爰分別量處如主文所示之刑，並定其應執行刑。
四、扣案之T 字扁鑽扳手1 支、鐵剪刀1 支、梅花扳手1 支、一
    字起子1 支、電動起子1 支（含十字接3 支）、剪刀1 支、
    T 型扳手2 支、尖型起子1 支、背包1 個，均為被告所有分
    別供犯罪事實一（一）、（二）所示犯罪所用之物，業據被
    告供陳在卷（本院卷第50頁），均依刑法第38條第1 項第2
    款規定宣告沒收。
據上論斷，應依刑事訴訟法第299 條第1 項前段，刑法第321 條
第1 項第3 款、第2 項、第47條第1 項、第25條第2 項、第38條
第1 項第2 款、第51條第5 款，判決如主文。
本案經檢察官湯偉祥到庭執行職務。
中    華    民    國    97    年    4     月    18    日
                  刑事第三庭法  官  陳美彤
以上正本證明與原本無異。
如不服本判決，應於收受送達後10日內向本院提出上訴書狀，其
未敘述上訴理由者，應於上訴期間屆滿後20日內向本院補提理由
書狀（均須按他造當事人之人數附繕本）。
                            書記官  賴麗容
中    華    民    國    97    年    4     月    18    日
附錄本判決論罪法條全文
中華民國刑法第321 條第1項第3款、第2項
犯竊盜罪而有左列情形之一者，處6 月以上、5 年以下有期徒刑：
三攜帶兇器而犯之者。
前項之未遂犯罰之。


司法院資訊處製作；財團法人民間司法改革基金會備份。
